【裁判字號】    95,上易,747
【裁判日期】    951225
【裁判案由】    違反毒品危害防制條例
【裁判全文】
臺灣高等法院高雄分院刑事判決         95年度上易字第747號
上  訴  人
即  被  告  甲○○
上列上訴人因違反毒品危害防制條例案件，不服臺灣高雄地方法
院95年度易字第1348號中華民國95年8 月25日第一審判決（起訴
案號：臺灣高雄地方法院檢察署95年度毒偵字第5637號），提起
上訴，本院判決如下：
    主  文
上訴駁回。
    事實及理由
一、本案經本院審理結果，認第一審判決認事用法及量刑均無不
    當，應予維持，並引用第一審判決書記載之事實、證據及理
    由（如附件）。
二、被告未具任何理由提起上訴，自無足取，上訴應予駁回。
三、被告經合法傳喚，無正當理由不到庭，爰不待其陳述，逕行
    判決。
四、據上論斷，應依刑事訴訟法第368 條、第371 條、第373 條
    ，判決如主文。
本案經檢察官蔡國禎到庭執行職務。
中    華    民    國    95    年    12    月    25    日
                  刑事第五庭    審判長法  官  曾永宗
                                      法  官  任森銓
                                      法  官  王伯文
以上正本證明與原本無異。
不得上訴。
中    華    民    國    95    年    12    月    25    日
                                      書記官  張明賢
附錄本件判決論罪科刑法條：
毒品危害防制條例第10條第2 項
施用第二級毒品者，處3 年以下有期徒刑。
附件:
臺灣高雄地方法院刑事判決              95年度易字第1348號
公  訴  人  臺灣高雄地方法院檢察署檢察官
被      告  甲○○
上列被告因毒品危害防制條例案件，經檢察官聲請簡易判決處刑
（95年度毒偵字第5637號），經本院合議庭裁定由受命法官獨任
進行簡式審判程序，判決如下：
    主  文
甲○○施用第二級毒品，處有期徒刑陸月，如易科罰金，以參佰
元折算壹日。
    事  實
一、甲○○前因施用毒品案件，經臺灣新竹地方法院以90年度毒
    聲字第151 號裁定送觀察、勒戒後，經認無繼續施用毒品之
    傾向，由臺灣新竹地方法院檢察署檢察官於民國90年2 月5
    日，以90年度毒偵字第198 號為不起訴處分確定，並於同日
    執行完畢釋放，其後復因施用第二級毒品甲基安非他命犯行
    ，經臺灣桃園地方法院於94年3 月25日以94年度易字第11號
    判處有期徒刑10月確定。詎甲○○仍未戒除毒癮，復於94年
    12月5 日晚間某時許，在高雄市前鎮區某不詳朋友之住處，
    以吸食器加熱之方式，吸食第二級毒品甲基安非他命1 次，
    嗣為警於94年12月5 日晚間9 時45分許，在高雄市○○區○
    ○路與林森路口查獲。
二、案經高雄市政府警察局移送臺灣高雄地方法院檢察署檢察官
    偵查起訴。
    理  由
一、本件被告甲○○所犯係死刑、無期徒刑、最輕本刑為3 年以
    上有期徒刑以外之罪，其於準備程序中就被訴事實為有罪之
    陳述，經法官告知簡式審判程序之旨，並聽取公訴人、被告
    之意見後，認為適宜由受命法官獨任進行簡式審判程序，依
    刑事訴訟法第273 條之1 第1 項規定，裁定由受命法官獨任
    進行審判程序，合先敘明。
二、訊據被告甲○○對其於上揭時、地施用第二級毒品甲基安非
    他命之事實均坦承不諱，而其為警查獲時所採尿液，經送驗
    結果呈有甲基安非他命陽性反應，此有高雄市立凱旋醫院94
    年12月12日編號A00000000 號濫用藥物尿液檢驗報告1 紙在
    卷可憑，足見其所稱於前揭時、地施用甲基安非他命之自白
    ，應與事實相符而堪採信。
三、按修正之毒品危害防制條例第20條就施用毒品者，祇於「初
    犯」及「5 年後再犯」2 種情形，有其追訴條件之限制，即
    須於初犯經觀察、勒戒或強制戒治釋放後，5 年內均無施用
    毒品之行為，始能認其前所實施之觀察、勒戒或強制戒治已
    足遮斷毒癮，而得於5 年後再犯時，再予適用初犯之規定，
    重行觀察、勒戒等程序。倘5 年內已經再犯，被依法追訴處
    罰，縱其第3 次（或第3 次以上）施用毒品之時間在初犯釋
    放5 年以後，即與「5 年後再犯」之情形有別，且因已於「
    5 年內再犯」，顯見其再犯率甚高，原實施觀察、勒戒或強
    制戒治，已無法收其實效，而無5 年戒斷期之存在，自無再
    經觀察、勒戒及強制戒治之必要，應得逕行追訴處罰。本件
    被告前因施用毒品，經觀察勒戒後，於90年2 月5 日執行完
    畢釋放，其於5 年內之94年間，復因施用毒品而由臺灣桃園
    地方法院於94年3 月25日以94年度易字第11號判處有期徒刑
    10 月 確定，有卷附臺灣新竹地方法院檢察署90年度毒偵字
    第198 號不起訴處分書、臺灣桃園地方法院94年度易字第11
    號刑事判決書及臺灣高等法院被告前案紀錄表1 份可稽，被
    告既曾於「5 年內再犯」，且經法院判處罪刑確定，其於94
    年12月5 日晚間某時，再度因施用甲基安非他命而被查獲等
    情，即非屬該條例第20條第3 項所定「5 年後再犯」之情形
    ，檢察官逕行依毒品危害防制條例第23條第2 項之規定，予
    以追訴，自屬適法，附此敘明。
四、核被告甲○○所為，係犯毒品危害防制條例第10條第2 項之
    施用第二級毒品罪。被告持有第二級毒品之低度行為已為其
    施用之高度行為所吸收，不另論罪。爰審酌被告前因施用毒
    品案件，業經觀察、勒戒並曾判處刑期確定，此有上開刑事
    判決書及前案紀錄表在卷可佐，其竟仍未戒絕毒品，意志力
    顯然不足，且其行為嚴重傷害其個人健康，惟念其尚未害及
    他人，及其犯後坦承犯行，態度良好等一切情狀，酌情量處
    如主文所示之刑，並諭知易科罰金之折算標準。另按「行為
    後法律有變更者，適用行為時之法律。但行為後之法律有利
    於行為人者，適用最有利於行為人之法律」，刑法第2 條第
    1 項定有明文。本件被告行為時之刑法第41條第1 項前段規
    定「犯最重本刑為5 年以下有期徒刑以下之刑之罪，而受6
    個月以下有期徒刑或拘役之宣告，因身體、教育、職業、家
    庭之關係或其他正當事由，執行顯有困難者，得以1 元以上
    3 元以下折算1 日，易科罰金」，而其折算標準則依修正前
    罰金罰鍰提高標準條例第2 條前段（現已刪除）規定，就其
    原定數額提高為100 倍折算1 日，是本件被告行為時之易科
    罰金折算標準，應以銀元300 元即新臺幣900 元折算1 日。
    惟95年7 月1 日修正公布施行之刑法第41條第1 項前段則規
    定「犯最重本刑為5 年以下有期徒刑以下之刑之罪，而受6
    個月以下有期徒刑或拘役之宣告者，得以新臺幣1000元、
    2000元或3000元折算1 日，易科罰金。」比較修正前後之易
    科罰金折算標準，以舊法較有利於被告，依刑法第2 條第1
    項前段，本院爰依修正前刑法第41條第1 項前段之規定，併
    諭知本件易科罰金之折算標準。
據上論斷，應依刑事訴訟法第273 條之1 、第284 條之1 、第29
9 條第1 項前段，毒品危害防制條例第10條第2 項，刑法第11條
、修正前刑法第41條第1 項前段，廢止前罰金罰鍰提高標準條例
第2 條，判決如主文。
本案經檢察官劉文婷到庭執行職務。
中    華    民    國    95    年    8     月    25    日
                  刑事第十四庭法  官  謝  雨  真
以上正本證明與原本無異。
如不服本判決，應於判決送達後10日內，向本院提出上訴狀。
中    華    民    國    95    年    8     月    25    日
                              書記官  林  佳  慧
附錄本案論罪科刑法條：
毒品危害防制條例第10條
施用第一級毒品者，處 6 月以上 5 年以下有期徒刑。
施用第二級毒品者，處3 年以下有期徒刑。


司法院資訊處製作；財團法人民間司法改革基金會備份。
